臺灣彰化地方法院交通事件裁定　　　　 94年度交聲字第440號
移
異 議人 即
受 處分 人　　甲○○
上列受處分人因違反道路交通管理處罰條例案件，對於交通部公
路總局臺中區監理所彰化監理站中華民國94年7月22 日所為之處
分（彰監四字第裁64—I00000000 號裁決書），聲明異議，本院
裁定如下：
    主  文
異議駁回。
    理  由
一、按汽車駕駛人轉彎時，有不依標誌、標線、號誌指示者，處
    新臺幣（下同）600 元以上1,800 元以下罰鍰，並記違規點
    數1 點，道路交通管理處罰條例第48條第2 款、第63條第1
    項第1 款定有明文。次按道路交通標誌標線號誌設置規則第
    206 條規定，行車管制號誌各燈號顯示之意義如下：一、圓
    形綠燈：（一）在無其他標誌、標線禁制或指示下，圓形綠
    燈表示准許車輛直行或左、右轉。二、箭頭綠燈：（一）箭
    頭綠燈表示僅准許車輛依箭頭指示之方向行駛。再依同規則
    第213 條第3 款規定，行車管制號誌箭頭綠燈之應用原則：
    交岔路口進行早開、遲閉等號誌運轉時，可以以箭頭綠燈替
    代圓形綠燈，使在早開、遲閉時段中，僅有部分方向車輛可
    以行駛。另依同規則第214 條第1 項第1 款第4 目規定：同
    一燈面禁止左列燈號同時顯示：行車管制號誌圓形綠燈與箭
    頭綠燈不得並亮。
二、原處分機關即交通部公路總局臺中區監理所彰化監理站以：
    本件異議人即受處分人甲○○於民國94年6月19日上午7時17
    分許，駕駛車牌號碼OV－9511號自用小客車，在彰化縣彰化
    市○○路與金馬路口有「不依標誌標線號誌指示」違規，即
    在管制時間為禁止左轉路段左轉，經彰化縣警察局和美分局
    員警以異議人前述車號汽車違反道路交通管理處罰條例第48
    條第2 款規定，當場攔停後掣單舉發，嗣異議人向處分機關
    異議，經該機關機關函請原舉發單位調查結果，仍認異議人
    有前開之違規行為，乃依道路交通管理處罰條例第48條第2
    款、第63條第1 項第1 款及違反道路交通管理事件統一裁罰
    基準表等規定，於94年7 月22日裁處異議人罰鍰600 元，逾
    期則累計裁罰在案。
三、本件異議意旨略以：異議人甲○○否認有何違規情事，認以
    舉發員警位置無法目視或判讀當時金馬路上之號誌狀況，且
    以員警態度強硬、跨區值勤，質疑有拼業績或選擇性執法之
    虞，爰於法定期間內聲明異議，請求撤銷原裁決等語。
四、查異議人甲○○並不否認於上開時間駕駛車牌號碼OV－9511
    號自用小客車，沿彰化市○○路由西往東方向行駛，並於金
    馬路與彰新路之交岔路口左轉彰新路，嗣遭警攔停，並以「
    不依標誌標線號誌指示」之違規事由掣單舉發等情，並有彰
    化縣警察局和美分局彰警交字第I00000000 號舉發違反道路
    交通管理事件通知單影本、94年7 月11日和警交裁字第0940
    023208號書函各1 份附卷足憑，則當日異議人於前揭路口左
    轉之事實應堪確定。異議人雖矢口否認有違規左轉之情事，
    並辯稱：伊當天是從金馬路往彰新路左轉，金馬路當時號誌
    是前進綠燈，該號誌有左右轉的綠燈號誌，當時看到是三個
    綠燈都亮云云（見本院94年9 月26日訊問筆錄第1 至2 頁）
    ，然經本院傳訊證人即掣單舉發之員警謝志清到庭具結證稱
    ：異議人當天是沿金馬路由西往東方向行駛，到了路口要左
    轉彰新路，該路口金馬路兩個方向之燈號均有保護左轉之時
    相，於該路口彰新路方向之號誌轉為紅燈後，金馬路首先開
    放之綠燈號誌為直行及右轉號誌，時間約75秒，然後才會轉
    換成左轉之綠燈號誌；舉發當天彰新路燈號剛轉換成紅燈，
    異議人即到路口的中間準備要左轉，後即左轉彰新路，其確
    定當時金馬路還是直行及右轉綠燈之號誌，因異議人轉過來
    時金馬路直行車都還在通行等語（見同上筆錄第3 頁），並
    庭呈現場圖、照片及當日工作日記簿為憑；而前開照片顯示
    該路口金馬路上之綠燈號誌確實區分為直行及右轉、紅燈保
    護左轉兩種時相，並無異議人所稱同時允許直行及左、右轉
    之燈號，此復為異議人所不爭執，亦堪確定；則證人謝志清
    既在距該路口不遠之彰新路上值勤，自可由彰新路之號誌狀
    況及金馬路之行車狀況，正確判斷異議人左轉時金馬路之號
    誌情況而無錯判之虞，是異議人所辯顯不可採，其不依號誌
    指示左轉之違規行為，洵堪認定。至異議人雖以取締員警態
    度強硬、跨區值勤為由，認本件裁罰仍有可議之處，然本件
    異議人確有違規行為，業經認定如上，而其所謂之態度強硬
    ，僅是舉發員警表示若異議人不簽收將郵寄舉發通知單等語
    （參聲明異議狀），並無誣陷之情，則員警之取締既未違法
    ，異議人前開辯詞，自屬無據。
五、綜上所述，異議人前揭車號既有於上揭時、地不依標誌號誌
    指示，在禁止左轉之管制時間內有左轉之違規行為，原處分
    機關依道路交通管理處罰條例第48條第1 項第2 款、第63條
    第1 項第1 款及違反道路交通管理事件統一裁罰基準表之規
    定，裁處異議即受處分人甲○○人罰鍰600 元，並記違規點
    數1 點，逾期者則依違反道路交通管理事件統一裁罰，核無
    違誤，是本件異議為無理由，應予駁回。
六、據上論斷，應依道路交通案件處理辦法第19條，裁定如主文
    。
中　　華　　民　　國　　94　　年　　9 　　月　　28　　日
                  交通法庭      法  官  吳永梁
以上正本證明與原本無異。
如不服本裁定，應於送達後5 日內，向本院提出抗告狀（須附繕
本）。
中　　華　　民　　國　　94　　年　　10  　月　　3 　　日
                                書記官  陳美敏
